臺灣高等法院臺中分院刑事判決　　　　 96年度上易字第318號
上　訴　人　台灣台中地方法院檢察署檢察官
被　　　告　乙○○
　　　　　　　　　　（
被　　　告　丙○○
　　　　　　　　　　（另案在臺灣臺中監獄執行中）
上列上訴人因被告等加重竊盜案件，不服臺灣臺中地方法院95年
度易字第3590號，中華民國95年12月27日第一審判決（起訴案號
：臺灣臺中地方法院檢察署95年度偵字第21914、22334號），提
起上訴，本院判決如下：
    主  文
上訴駁回。
    事實及理由
一、本案經本院審理結果，認第一審判決認事用法及量刑均無不
    當，應予維持，並引用第一審判決書記載之事實、證據及理
    由（如附件）。
二、上訴人即檢察官上訴意旨略以：(一)刑之量定，為求個案裁
    判之妥當，法律固賦予法院裁量權，但此項裁量權之行使，
    除應依刑法第57條規定，審酌行為人及其行為等一切情狀，
    為整體之評價，並應顧及比例原則與平等原則，使罪刑均衡
    ，輕重得宜，以契合社會之法律感情。原審就被告二人所犯
    普通竊盜罪部分，對被告乙○○一律量處有期徒刑六月，遇
    自首時一律減為五月；對被告丙○○皆量處有期徒刑五月，
    禺自首皆減為有期徒刑四月；就所犯加重竊盜罪部分，對被
    告乙○○量處有期徒刑十月，遇自首減為九月；對被告丙○
    ○一致量處有期徒刑九月，遇自首皆減為八月，而未區分竊
    得財物價值之差異對被害人造成之損害，為不同之處置，已
    有不當。(二)又被告乙○○被所犯各罪，各刑合併之刑期為84
    月，僅定應執行刑有期徒刑4年即48月；丙○○所犯各罪，
    各刑合併之刑期為有期徒刑53月，僅定應執行刑有期徒刑2
    年6月即30月，顯有鼓勵犯罪之虞，並與刑法修正意旨有違
    。(三)另刑法保安處分之強制工作，旨在對有犯罪習慣或以犯
    罪為常業或因遊蕩或怠惰成習而犯罪者，令入勞動場所，以
    強制從事勞動方式，培養其勤勞習慣、正確工作觀念，習得
    一技之長，協助行為人再社會化，於其日後重返社會時，能
    自立更生，以及改善行為人潛在之危險性格，期以達成根治
    犯罪原因、預防犯罪之目的。被告乙○○於91年7月犯有一
    件竊盜案，於該案審理期間，再於92年8月28日竊取他人割
    草機、切割機，經交保後，又於92年9月17日侵入他人住處
    行竊，經逮獲後再次獲得交保，詎竟又於92年10月23日竊取
    他人木工用切斷機。其因前開竊盜犯行遭法院各判處有期徒
    刑3月、10月確定，其間並犯施用毒品罪，經法院判處有期
    徒刑七月確定。上開各刑於94年6月23日執行完畢。竟又自
    95 年2月間起至同年8月間止，反覆施用第一級毒品，並犯
    下本案十餘起竊盜、加重竊盜犯行，足見被告乙○○顯係有
    犯罪習慣之人，合於竊盜犯贓物犯保安處分條例第3攸第1項
    強制工作要件。至乙○○是否坦承或自首本案犯行，尚與是
    否能改善其犯罪性格或預防日後再犯無涉，原審執以為無強
    制工作必要之理由，尚難認妥適云云。
三、經查：(一)、被告二人竊取他人之鏈鋸機、割草機、音響電視
    一組、抽水機、挖洞機、噴霧器、空氣壓縮機及機車等物，
    除音響電視一組價值十一萬元稍高外，其餘價值均在數千元
    至三萬元之間，被告二人所竊取之財物，價值均不高，對於
    被害人所造成之損害並無極大差異。原審審酌被告二人犯罪
    之態樣，所犯為刑法第320條之普通竊盜罪者，乙○○均量
    處有期徒刑六月、丙○○均量處有期徒刑五月；所犯為刑法
    第321條之加重竊盜罪，乙○○均量處有期徒刑十月，丙○
    ○均量處有期徒刑九月。若有自首，則均減一月。原審判決
    已依被告犯罪態樣，量處不一致之刑度，並無不當。上訴人
    指摘原審判決未區分竊得財物價值之差異對被害人造成之損
    害，為不同之處置，其上訴為無理由。(二)、又按刑法第51條
    第5款規定「宣告多數有期徒刑者，於各刑中之最長期以上
    ，各刑合併之刑期以下，定其刑期。但不得逾三十年。」本
    案原審法院就被告乙○○、丙○○各量處如原審判決主文第
    一、二項所示之刑，並各定其應執行刑有期徒刑四年、二年
    六月，並未違背上開刑法第51條第5款規定。上訴人指摘原
    審判決就被告乙○○部分定應執行刑有期徒刑四年；就被告
    丙○○部分，定應執行刑有期徒刑二年六月，顯有鼓勵犯罪
    之虞，並與修正刑法意旨有違，係其個人意見之詞，不能採
    據。(三)、又按竊盜犯贓物犯保安處分條例第3條第1項，係規
    定十八歲以上之竊盜犯贓物犯，有犯罪習慣者，「得」於刑
    之執行前令入勞動場所強制工作。因此，是否諭知被告於刑
    之執行前令入勞動場所強制工作，係由法院審酌被告之習性
    決定之。且如所量處之刑度已足促使被告改過向上，自無再
    諭知強制工作之必要。本件被告乙○○雖有多次竊盜前科，
    本案之竊盜次數多達十一件。但被告乙○○已經定應執行刑
    有期徒刑四年，其刑度不可謂不重，實已足促使被告乙○○
    反省向善。而所犯之11件竊盜罪中，自首6件，足見其非全
    無改過之心。原審審酌被告乙○○自首多件竊盜犯行，犯後
    能坦認犯行，並審酌其行為之嚴重、所表現之危險性、未來
    行為之期待，依比例原則，認量處被告乙○○如原審判決所
    示之刑，已足收懲儆之效，無施以強制工作之必要，並無不
    當。檢察官以被告乙○○已有多次竊盜前科，再犯下本案十
    餘起竊盜、加重竊盜犯行，足見被告乙○○顯係有犯罪習慣
    之人，合於竊盜犯贓物犯保安處分條例第3攸第1項強制工作
    要件，指摘原審判決未諭知被告乙○○強制工作不當，亦非
    有據。本案檢察官之上訴為無理由，應予駁回。
四、據上論斷，應依刑事訴訟法第373條、第368條，判決如主文
    。
本案經檢察官甲○○到庭執行職務。
中　　華　　民　　國　　96　　年　　3 　　月　　28　　日
            刑事第九庭    審判長法　官　陳　筱　珮
                                法　官  康  應  龍
                                法　官  趙  春  碧
上列正本證明與原本無異。
不得上訴。
                                書記官　胡  美  娟
中　　華　　民　　國　　96　　年　　3 　　月　　29　　日
